【裁判字號】    97,訴,1086
【裁判日期】    980121
【裁判案由】    毒品危害防制條例
【裁判全文】
臺灣桃園地方法院刑事判決              97年度訴字第1086號
公  訴  人  臺灣桃園地方法院檢察署檢察官
被      告  甲○○
                    （現於臺灣桃園看守所羈押中）
選任辯護人  江仁俊律師
上列被告因違反毒品危害防制條例案件，經檢察官提起公訴（97
年度偵字第10781號），本院判決如下：
    主  文
甲○○販賣第三級毒品，累犯，處有期徒刑貳年拾月，未扣案搭
配門號0000000000號行動電話壹支（含SIM 卡），沒
收之，如全部或一部不能沒收時，追徵其價額。未扣案之販賣第
三級毒品所得財物新臺幣伍佰元，沒收之，如全部或一部不能沒
收時，以其財產抵償之。又販賣第三級毒品，累犯，處有期徒刑
貳年拾月，未扣案搭配門號0000000000號行動電話壹
支（含SIM 卡），沒收之，如全部或一部不能沒收時，追徵其價
額。未扣案之販賣第三級毒品所得財物新臺幣伍佰元，沒收之，
如全部或一部不能沒收時，以其財產抵償之。應執行有期徒刑
年。未扣案搭配門號0000000000號行動電話壹支（含
SIM 卡），沒收之，如全部或一部不能沒收時，追徵其價額。未
扣案之販賣第三級毒品所得財物新臺幣壹仟元，沒收之，如全部
或一部不能沒收時，以其財產抵償之。
    事  實
一、甲○○前因違反職役職責案件，經國防部高等軍事法院高雄
    分院以95年上訴字第147 號判決判處有期徒刑8 月，於民國
    96年6 月28日執行完畢。詎仍不知悔改，明知愷他命（Keta
    mine，俗稱K 他命）係毒品危害防制條例第2 條第2 項第3
    款規定列管之第三級毒品，未經許可不得擅自販賣，竟基於
    販賣第三級毒品愷他命之不同犯意，分別於97年3 月11日晚
    上11時許及同年月13日晚上8 時許，以其所有之0000000000
    號行動電話聯絡，在桃園縣龜山鄉○○街55號少年潘○琳住
    處樓下（年籍詳卷），以每包新台幣（下同）500 元之價格
    ，先後2 次販賣第三級毒品愷他命1 小包（毛重0.8 公克）
    予潘○琳。嗣因潘○琳之父親發現潘○琳持有上述毒品攜同
    潘○琳向警投案，經潘○琳供出上述來源，並扣得第三級毒
    品愷他命1 小包（毛重0. 8公克），而查悉上情。
二、案經桃園縣政府警察局龜山分局報請臺灣桃園地方法院檢察
    署檢察官偵查起訴。
    理  由
壹、證據能力之判斷：
一、按被告以外之人於審判外之陳述，雖不符前四條之規定，而
    經當事人於審判程序同意作為證據，法院審酌該言詞陳述或
    書面陳述作成時之情況，認為適當者，亦得為證據。刑事訴
    訟法第159 條之5 第1 項定有明文。
二、查檢察官、被告甲○○及其辯護人對於本院認定犯罪事實所
    引用之證據方法，均未爭執證據能力，並同意作為證據（見
    本院卷第88頁），本院審酌其作成時之情況，認為並無不適
    當之情事，均得作為證據。
貳、認定事實所憑之證據及理由：
一、前開犯罪事實，業經被告甲○○於本院審理時坦承不諱，核
    與證人即少年潘○琳（年籍詳卷）於警詢、偵訊之證詞、證
    人即少年王○紅（年籍詳卷）於偵訊之證詞大致相符，復有
    通聯調閱查詢單、0000000000號行動電話雙向通聯紀錄及臺
    灣桃園地方法院檢察署公務電話紀錄單存卷足參，復有扣案
    之第三級毒品愷他命1 小包可資佐證，又扣案白色晶體1 小
    包（毛重0.8 公克），經送鑑定結果，以酵素免疫分析法（
    EIA） 初步檢驗，再以氣相層析質譜儀法（GC/MS） 確認分
    析結果，確呈愷他命（Ketamine）陽性反應，此有台灣檢驗
    科技股份有限公司該公司出具之濫用藥物檢驗報告1 份（見
    本院97年少調字第257 號、97年度虞護字第55號卷第38頁）
    在卷可稽。被告亦自承其第1 次販賣予潘○琳之愷他命數量
    、價格均與第2 次同，足認有2 次販賣犯行。綜此，由上開
    證人證詞、證物及檢驗報告等補強證物，足證被告前開出於
    任意性自白核與事實相符。
二、另按認定犯罪構成事實所憑之證據，不限於直接證據，間接
    證據亦包括在內，即綜合調查所得之一切證據，本於論理法
    則之推理作用，得其心證而為事實之判斷，與憑空臆測推想
    之情形有別，自非法所不許。按我國查緝販賣毒品執法甚嚴
    ，又販賣第三級毒品愷他命既係違法行為，當非可公然為之
    ，亦無公定價格，且容易分裝並增減份量，而每次買賣之價
    量，可能隨時依雙方關係深淺、資力、需求量及對行情之認
    知、來源是否充裕、購買者被查獲時供述購買對象之可能風
    險之評估等情形，而異其標準，非可一概而論；販賣之利得
    ，除被告就販賣之價量俱明確供述外，委難察得實情，販賣
    之人從價差或量差中牟利之方式雖異，其意圖營利之販賣行
    為則同一。是以因愷他命量微價高，販賣者率有暴利可圖，
    苟非意圖販賣營利，一般人焉有可能甘冒重度刑責而販賣愷
    他命（最高法院97年度台上字第2158號、97年度台上字第21
    34號、97年度台上字第1971號、97年度台上字第1903號、97
    年度台上字第1858號、97年度台上字第1786號、97年度台上
    字第1506號、97年度台上字第1912號、97年度台上字第2259
    號、97年度台上字第2333號等判決意旨可資參照）。經查倘
    非被告意圖營利，衡情斷無先後2 次以其所有之0000000000
    號行動電話聯絡，並親自將愷他命送至少年潘○琳住處樓下
    而販毒予僅係伊朋友即少年王○紅之朋友，且並無深厚交情
    之少年潘○琳而甘冒隨時被查獲移送法辦之危險之理，是被
    告販賣愷他命，有營利之意圖，亦可認定。至被告雖辯稱伊
    2 次均以500 元購入該毒品愷他命1 小包，並以同一價格販
    賣予少年潘○琳云云，惟此僅被告之供述，並無其他證據供
    參，尚難遽採。又雖證人即少年潘○琳於警詢、偵訊均證述
    伊以600 元購得該毒品愷他命，此部分被告既堅稱均係以50
    0 元販賣，且無其他證據可供調查，依據「罪證有疑，利於
    被告」之證據法則，應認被告2 次均係以500 元販賣毒品愷
    他命1 小包予少年潘○琳。
三、綜上，被告甲○○販賣第三級毒品愷他命2 次之事證已臻明
    確，犯行堪予認定，應依法論科。
、論罪科刑之依據：
一、核被告甲○○所為，均係違反毒品危害防制條例第4 條第3
    項販賣第三級毒品罪。又被告甲○○販賣第三級毒品愷他命
    2 次之行為，尚無證據證明係基於概括或單一犯意下所為之
    一行為，而應認係犯意各別，行為互殊之實質上數罪，應予
    分論併罰。再查，被告曾受上揭事實欄所載罪刑宣告及刑之
    執行完畢情形等情，有臺灣高等法院被告前案紀錄表附卷可
    參，其於有期徒刑執行完畢後5 年內故意再犯本件有期徒刑
    以上刑之本罪，應依刑法第47條第1 項之規定，論以累犯，
    並加重其刑。末按販賣第三級毒品罪之法定刑為「處5 年以
    上有期徒刑，得併科新臺幣500 萬元以下罰金」，然同為販
    賣第三級毒品之人，其原因動機不一，犯罪情節未必盡同，
    或有大盤毒梟者，亦有中、小盤之分，甚或僅止於吸毒者友
    儕間為求互通有無之有償轉讓者亦有之，其販賣行為所造成
    危害社會之程度自屬有異，法律科處此類犯罪，所設之法定
    最低本刑相同，不可謂不重（最高法院95年度台上字第788
    號判決意旨參見）。於此情形，倘依其情狀處以適當之刑，
    即足以懲儆，並可達防衛社會之目的者，自非不可依客觀之
    犯行與主觀之惡性二者加以考量其情狀，是否有可憫恕之處
    ，適用刑法第59條之規定酌量減輕其刑，期使個案裁判之量
    刑，能斟酌至當，符合比例原則。查被告販賣第三級毒品愷
    他命，其販賣次數僅2 次，均僅以每包500 元之價格，販賣
    第三級毒品愷他命1 小包（毛重0.8 公克），且販賣對象為
    同一人，被告甫成年之智慮、涉世均淺，其犯罪情節亦非大
    盤毒梟者可資等同併論，如量處法定最低度刑有期徒刑5 年
    ，殊嫌過重，其犯罪之情狀顯可憫恕，爰依刑法第59條之規
    定減輕其刑，並依法先加後減之。爰審酌被告明知愷他命經
    公告列為第三級毒品，對人體有莫大之戕害，仍販賣第三級
    毒品，危害國民身體健康及社會風氣，被告年輕識淺之智識
    程度、販賣對象為少數、犯罪所得財物暨所生之危害，及犯
    罪後終能坦承犯行之犯後態度等一切情狀，分別量處如主文
    所示之刑，並定其應執行之刑，以資懲儆。
二、沒收之諭知：
  (一)扣案少年潘○琳所有之第三級毒品愷他命1 小包（毛重0.8
    公克），已販賣予少年潘○琳，由少年潘○琳持有，並於本
    院97年度少調字第257 號案件中扣案，經本院調取該案卷宗
    查閱可知，此毒品當係屬少年潘○琳施用案件所查扣之毒品
    ，非屬本案查扣之物，與未扣案亦同屬潘○琳持有之第1 次
    販賣之愷他命，爰均不於本案宣告沒收之。
  (二)另未扣案被告甲○○所有搭配門號0000000000號行動電話1
    具（含SIM 卡，按行動電話服務須以通話晶片卡為使用介面
    ，因此電信公司於出租行動電話門號予消費者使用時，即同
    時附帶提供晶片卡給消費者作為門號使用之介面，故電信公
    司接受消費者申辦門號並將該門號開通上線時，該晶片卡之
    所有權亦移轉於消費者，自不能認該晶片卡仍屬電信公司所
    有之物。最高法院97年度台上字第1952號判決、97年度台上
    字第2230號判決意旨參照），係被告所有用以接聽聯繫販賣
    第三級毒品使用之物，被告亦自陳該未扣案手機為其所有之
    物等語在卷，應併依毒品危害防制條例第19條第1 項後段規
    定諭知沒收，如全部或一部不能沒收時，追徵其價額。
  (三)再按毒品危害防制條例第19條第1 項規定，犯販賣毒品罪者
    ，其犯罪所得之財物均沒收之，係採義務沒收主義。故販賣
    毒品所得之對價，不問其中成本若干，利潤多少，均應全部
    諭知沒收，貫徹政府查禁煙毒之決心，以符立法本旨（最高
    法院91年度臺上字第2419號判決意旨參照）。查未扣案之被
    告販賣第三級毒品愷他命予少年潘○琳2 次所得之價金各5
    百元，應併依同條例第19條第1 項後段規定均諭知沒收，如
    全部或一部不能沒收時，以其財產抵償之。
據上論斷，應依刑事訴訟法第299 條第1 項前段，毒品危害防制
條例第4 條第3 項、第19條第1 項，刑法第11條前段、第47條第
1項、第59條，判決如主文。
本案經檢察官施昱廷到庭執行職務。
中    華    民    國    98    年    1    月    21    日
                  刑事第六庭  審判長法  官  錢建榮
                                    法  官  呂美玲
                                    法  官  宣玉華
以上正本證明與原本無異。
如不服本判決應於收受判決後10日內向本院提出上訴書狀，並應
敘述具體理由。其未敘述上訴理由者，應於上訴期間屆滿後20日
內向本院補提理由書(均須按他造當事人之人數附繕本)「切勿逕
送上級法院」。
                                    書記官  陳育萱
中    華    民    國    98    年    1    月    23    日
附錄本案論罪科刑法條：
毒品危害防制條例第4條
製造、運輸、販賣第一級毒品者，處死刑或無期徒刑；處無期徒
刑者，得併科新臺幣1千萬元以下罰金。
製造、運輸、販賣第二級毒品者，處無期徒刑或7 年以上有期徒
刑，得併科新臺幣7 百萬元以下罰金。
製造、運輸、販賣第三級毒品者，處5 年以上有期徒刑，得併科
新臺幣5 百萬元以下罰金。
製造、運輸、販賣第四級毒品者，處3 年以上10年以下有期徒刑
，得併科新臺幣3 百萬元以下罰金。
製造、運輸、販賣專供製造或施用毒品之器具者，處1 年以上7
年以下有期徒刑，得併科新臺幣1 百萬元以下罰金。
前五項之未遂犯罰之。
毒品危害防制條例第19條
犯第4 條至第9 條、第12條、第13條或第14條第1 項、第2 項之
罪者，其供犯罪所用或因犯罪所得之財物，均沒收之，如全部或
一部不能沒收時，追徵其價額或以其財產抵償之。
為保全前項價額之追徵或以財產抵償，得於必要範圍內扣押其財
產。
犯第 4 條之罪所使用之水、陸、空交通工具沒收之。


司法院資訊處製作；財團法人民間司法改革基金會備份。
